臺灣臺中地方法院刑事判決
111年度交易字第1211號
公  訴  人  臺灣臺中地方檢察署檢察官
被      告  楊竣富


上列被告因過失傷害案件，經檢察官提起公訴（111年度偵字第2
0346號），本院判決如下：
    主    文
楊竣富犯過失傷害罪，處有期徒刑參月，如易科罰金，以新臺幣
壹仟元折算壹日。緩刑肆年，並應依本院民國一一一年八月二十
五日和解筆錄（即附件）所載條件，向告訴人陳芃樺支付損害賠
償。
    犯罪事實
一、楊竣富於民國110年12月16日18時45分許，騎乘牌照號碼MYS
    -3228號普通重型機車，沿臺中市南屯區南屯路2段，由大墩
    路往文心路方向（由東往西）行駛，行經南屯區南屯路2段
    與南屯路2段235巷交岔路口時，本應注意汽車行近未設行車
    管制號誌之行人穿越道前，應減速慢行，且遇有行人穿越時
    ，無論有無交通指揮人員指揮或號誌指示，均應暫停讓行人
    先行通過，而依當時情狀並無不能注意之情事，竟疏未注意
    及此，踰越該路段速限，未減速貿然直行，而不慎與沿南屯
    路2段235巷橫越南屯路2段，由南往北方向徒步行走於行人
    穿越道後，略微小跑步至稍離行人穿越道約1公尺內距離處
    之行人陳芃樺，發生碰撞，致使陳芃樺受有頭皮挫傷、頭部
    挫傷、顴骨閉鎖性骨折、頸部關節和韌帶扭傷、右側手肘擦
    傷、左側手部擦傷、右側大腿挫傷、右側大腿擦傷、右側踝
    部挫傷、右側踝部擦傷等傷害。
二、案經陳芃樺訴由臺中市政府警察局第四分局報告偵辦。
    理    由
一、本判決認定事實所引用之被告以外之人於審判外之言詞或書
    面證據等供述證據，檢察官與被告均未爭執證據能力，復經
    本庭審酌認該等證據之作成無違法、不當或顯不可信之情況
    ，依刑事訴訟法第159條之5規定，均有證據能力；又本案認
    定事實引用之卷內其餘非供述證據，並無證據證明係公務員
    違背法定程序取得，依同法第158條之4規定反面解釋，亦均
    有證據能力。
二、上揭犯罪事實，業據被告楊竣富於偵查中及本院審理時坦承
    不諱（見偵卷P114、本院卷P36），復有告訴人陳芃樺於警
    詢時及偵查中之指訴可按（見偵卷P45、P25至27、P113至11
    4），並有111年3月25日職務報告書、中山醫學大學附設醫
    院診斷證明書、道路交通事故現場圖、道路交通事故調查報
    告表（一）、（二）、臺中市政府警察局A1A2類交通事故攝
    影蒐證檢視表、臺中市政府警察局交通事故補充資料表、交
    通事故現場照片15張、臺中市政府警察局道路交通事故初步
    分析研判表、臺中市交通警察大隊第四分隊110報案紀錄、
    路口監視器、行車紀錄器影像擷取畫面照片16張、告訴人傷
    勢照片6張、車牌號碼000-0000號普通重型機車之車輛詳細
    資料報表、被告之證號查詢機車駕駛人資料、臺中市車輛行
    車事故鑑定委員會111年3月15日中市車鑑字第1110000275號
    函暨檢附鑑定意見書(見偵卷P13、P29、P31、P33至35、P51
    、P53、P55至69、P71、P73、P75至89、P91至92、P99、P10
    1、P119至125)附卷可佐，足認被告上揭任意性自白與事實
    相符。是本案事證明確，被告上開過失傷害犯行，洵堪認定
    ，應依法論罪科刑。
三、論罪科刑
(一)按汽車駕駛人，無駕駛執照駕車、酒醉駕車、吸食毒品或迷
    幻藥駕車、行駛人行道或行經行人穿越道不依規定讓行人優
    先通行，因而致人受傷或死亡，依法應負刑事責任者，加重
    其刑至2分之1，道路交通管理處罰條例第86條第1項定有明
    文。道路交通管理處罰條例第86條第1項中「無駕駛執照駕
    車」、「酒醉駕車」、「吸食毒品或迷幻藥駕車」、「行駛
    人行道」、「行經行人穿越道不依規定讓行人優先通行」既
    均屬刑法第276條及同法第284條各犯罪具特殊要件時，予以
    加重處罰之規定，乃就犯罪類型變更之個別犯罪行為予以加
    重，自屬刑法分則加重之性質而成為另一獨立之罪名。是被
    告騎車行經行人穿越道不依規定讓行人優先通行而肇事，致
    告訴人受有上揭傷害，故核其所為，係犯道路交通管理處罰
    條例第86條第1項、刑法第284條前段之汽車駕駛人行經行人
    穿越道不依規定讓行人優先通行而犯過失傷害罪（依司法院
    編印之刑事特別法裁判主文格式參考手冊，本條規定毋庸顯
    示於主文;另起訴書所載刑法第284條前段之過失傷害罪名，
    亦經公訴檢察官當庭更正，均附此敘明）。
(二)被告上開犯行應依道路交通管理處罰條例第86條第1項規定
    ，加重其刑。
(三)又被告於肇事後，在遭有偵查犯罪職權之機關或公務員發覺
    上開犯行前，即向據報到場處理之員警，表明為肇事者一節
    ，有臺中市政府警察局道路交通事故肇事人自首情形紀錄表
    在卷可參（見偵卷P47），是被告符合自首要件，爰依刑法
    第62條前段規定減輕其刑，並依刑法第71條第1項規定，就
    前開道路交通管理處罰條例第86條第1項及刑法第62條前段
    規定，先加後減之。　　
(四)爰以被告之責任為基礎，審酌：1.被告騎車逾越速限且行經
    行人穿越道未禮讓行人優先通過而肇事，致告訴人受有上開
    傷害，所為應予非難。2.被告坦承犯行，並已與告訴人達成
    和解（見附件和解筆錄）之犯後態度。3.被告自陳之智識程
    度、家庭經濟狀況（見本院卷P37）暨告訴人所受傷勢、過
    失責任比例等一切情狀，量處如主文所示之刑，並諭知易科
    罰金之折算標準。
(五)再被告未曾因故意犯罪而受有期徒刑之宣告，有臺灣高等法
    院被告前案紀錄表在卷可憑，被告並已坦承犯行，且與告訴
    人達成和解，經此偵審程序之教訓及刑之宣告，當知所警惕
    ，信無再犯之虞，本院綜核各情，認所宣告之刑，以暫不執
    行為適當，依刑法第74條第1項第1款之規定，宣告緩刑4年
    ，以啟自新。惟為確保被告於緩刑期間，能按其與告訴人所
    達成之和解條件履行，以確實收緩刑之功效，爰依同條第2
    項第3款之規定，命被告應於緩刑期間內，依本院111年8月
    25日和解筆錄所載條件支付損害賠償。另按刑法第75條之1
    第1項第4款規定，被告違反本院所定上開命依約支付損害賠
    償之事項情節重大，足認原宣告之緩刑難收其預期效果，而
    有執行刑罰之必要者，得撤銷其緩刑之宣告，附此敘明。
據上論斷，應依刑事訴訟法第299條第1項前段，道路交通管理處
罰條例第86條第1項，刑法第284條前段、第62條前段、第41條第
1項前段、第74條第1項第1款、第2項第3款，刑法施行法第1條之
1第1項，判決如主文。
本案經檢察官許景森提起公訴，檢察官林卓儀到庭執行職務。
中　　華　　民　　國　　111 　年　　9 　　月　　15　　日
                  刑事第一庭    法  官  王振佑
以上正本證明與原本無異。
如不服本判決應於收受判決後20日內向本院提出上訴書狀，並應
敘述具體理由；其未敘述上訴理由者，應於上訴期間屆滿後20日
內向本院補提理由書（均須按他造當事人之人數附繕本）「切勿
逕送上級法院」。
                                書記官  王淑燕
中　　華　　民　　國　　111 　年　　9 　　月　　15　　日
附件:
本院民國111年8月25日和解筆錄。
附錄論罪科刑法條:
刑法第284條
因過失傷害人者，處 1 年以下有期徒刑、拘役或 10 萬元以下
罰金；致重傷者，處 3 年以下有期徒刑、拘役或 30 萬元以下
罰金。